臺灣高等法院臺中分院刑事判決　　　　　　　　　　九十三年度交上易字第七七號
　　上　訴　人　臺灣台中地方法院檢察署檢察官
　　被　　　告　甲○○
右上訴人因被告過失致死等案件，不服臺灣台中地方法院九十二年度交易字第二五八
號中華民國九十二年十一月五日第一審判決（起訴案號：臺灣台中地方法院檢察署九
十二年度偵字第四八二四號），提起上訴，本院判決如左：
      主  文
原判決關於過失致人於死部分撤銷。
甲○○因過失致人於死，處有期徒刑拾壹月。
其他上訴駁回。
      事  實
本院認定之犯罪事實與原審判決書之記載相同，玆引用之。（如附件）
      理  由
一、引用原審判決書所記載之證據。
二、核被告所為，關於酒後駕車部分，係犯刑法第一百八十五條之三服用酒類致不能
    安全駕駛動力交通工具而駕駛罪。關於因駕車肇事致被害人歐益死亡部分及致告
    訴人丙○○受傷部分，係犯同法第二百七十六條第一項之過失致人於死罪及同法
    第二百八十四條第一項前段之過失傷害罪。被告以一過失行為同時致被害人歐益
    死亡及告訴人丙○○受傷，係一行為觸犯過失致人於死罪及過失傷害罪，為想像
    競合犯，應從一重之過失致人於死罪處斷。至被告所犯之上開服用酒類致不能安
    全駕駛動力交通工具而駕駛罪及過失致人於死等二罪間，犯意各別，行為互殊，
    應分論併罰。原審調查後就服用酒類致不能安全駕駛動力交通工具而駕駛部分，
    適用刑法第一百八十五條之三、第四十一條第一項前段、第六十二條前段、罰金
    罰鍰提高標準條例第二條，並審酌被告酒後已不能安全駕駛，竟仍不顧公眾往來
    之安危，貿然駕車，及其犯後雖坦承犯行，惟尚未與告訴人丙○○及其家屬達成
    民事和解等一切情狀，量處被告拘役五十日，並諭知易科罰金之折算標準，以資
    懲儆，認事用法核無違誤，量刑亦妥適。檢察官上訴意旨指摘原判決此部分量刑
    過輕，並無理由，應予駁回。至其餘部分，原審予以論罪科刑，固非無見，惟查
    道路交通管理處罰條例第八十六條第一項係規定：「汽車駕駛人，酒醉駕車，因
    而致人受傷或死亡，依法應負刑事責任者，加重其刑至二分之一」，換言之，必
    以汽車駕駛人酒醉駕車，始得依上開規定加重其刑。本件被告肇事當時經測得呼
    氣酒精濃度僅有每公升○．三八毫克，有酒精濃度測試紀錄表一份附卷可按，惟
    參考德國、美國之認定標準，駕駛人於呼氣中酒精濃度達每公升０．五五毫克以
    上者，肇事率為一般正常人之十倍，認為已達不能安全駕駛之標準，然在此標準
    以下之行為，如輔以其他客觀事實得作為不能安全駕駛之判斷時，亦屬之（法務
    部八十八年五月十八日法八八檢字第００一六六九號函參照）。本件被告肇事當
    時經測得呼氣酒精濃度為每公升○．三八毫克，輔以證人即承辦警員乙○○結證
    稱：「被告到分駐所時，有走路不穩、顛頗情形」等情，固足以證明被告當時已
    達不能安全駕駛動力交通工具之程度無疑。惟「已達不能安全駕駛動力交通工具
    之程度」與「酒醉」係不同之法律概念，「已達不能安全駕駛動力交通工具之程
    度」並不等同於「酒醉」，依相關研究報告，一般汽車駕駛人飲酒後其吐氣所含
    酒精濃度為每公升○．七五毫克以上，始會呈現咬字不清，稍有麻痺現象，始符
    合酒醉駕車之要件。查證人乙○○於本院審理時雖證稱：被告當時講一些莫名其
    妙的話，我判斷被告當時應該有酒醉等語，但查不惟被告否認肇事當時已達酒醉
    之程度，且衡情一般人呼氣酒精濃度為每公升○．三八毫克，應尚未達酒醉之程
    度。參以被告於肇事後尚能立即託路人打一一０號電話報警，並於承辦警員乙○
    ○到現場處理時主動向該警員陳述肇事經過，嗣在烏日分局大度分駐所接受詢問
    時，又對答如流，均有筆錄足按，益見肇事當時被告應尚未達酒醉之程度。證人
    乙○○上開所供，與事實不符，並不足取。本件既無法證明被告於肇事當時已達
    酒醉之程度，即不得依道路交通管理處罰條例第八十六條第一項之規定予以加重
    其刑，原判決依該條項之規定予以加重其刑，即有違誤。次查原判決論罪時關於
    刑法第二百八十四條第一項部分，漏引前段，亦有可議。檢察官上訴意旨指摘原
    判決此部分量刑過輕，雖無理由，但原判決既有上述可議之處，應由本院將原判
    決關於此部分予以撤銷改判。爰審酌被告酒後不顧公眾往來之安危，貿然駕車以
    致肇事，其過失責任非輕，惟犯後坦承犯行及迄今尚未與告訴人丙○○及其家屬
    達成和解等一切情狀，量處被告如主文第二項所示之刑，以示懲儆。
三、據上論斷，應依刑事訴訟法第三百六十九條第一項前段、第三百七十三條、第三
    百六十四條、第二百九十九條第一項前段、第三百六十八條、第二百七十六條第
    一項、第二百八十四條第一項前段、第五十五條、第六十二條前段、罰金罰鍰提
    高標準條例第一條前段，判決如主文。
本案經檢察官丁○○到庭執行職務。
中      華      民      國      九十三      年      二    月    十七    日
                                    臺灣高等法院臺中分院刑事第八庭
                                          審判長法  官  羅  得  村
                                                法  官  陳  毓  秀
                                                法  官  劉  榮  服
右正本證明與原本無異。
不得上訴。
                                                書記官  陳  俞  豪
中      華      民      國      九十三   年       二      月    十八    日
                                                                        Ｒ
